臺灣臺中地方法院交通事件裁定　　　 100年度交聲字第1595號
原處分機關　交通部公路總局臺中區監理所
異　議　人
即受處分人　王賴妙美
上列受處分人因違反道路交通管理處罰條例案件，對於交通部公
路總局臺中區監理所100年5月16日所為之處分（原處分：中監違
字第裁60-ZGC130823號），聲明異議，本院裁定如下：
    主  文
異議駁回。
    理  由
一、原處分機關即交通部公路總局臺中區監理所處分意旨略以：
    異議人即受處分人王賴妙美（下稱受處分人）於民國100年2
    月8日上午10時4分許，駕駛車號6983-ZM號自小客車，行經
    國道6號高速公路西向6.8公里處，因有「速限90公里，經雷
    達（射）測定行速110公里，超速20公里」之違規，經內政
    部警政署國道公路警察局第七警察隊快官分隊員警，以違反
    道路交通管理處罰條例第33條第1項第1款之規定，掣開公警
    局交字第ZGC130823號舉發違反道路交通管理事件通知單予
    以舉發。受處分人於期限內到案申訴，經舉發機關函復後仍
    有不服，原處分機關遂於100年5月16日以中監違字第裁60-Z
    GC 130823號裁決書，裁處受處分人罰鍰新臺幣（下同）3,5
    00元，並依同條例第63條第1項第1款（裁決書漏載第1款）
    ，記違規點數1點，逾期依裁決書處罰主文裁處等語。
二、本件受處分人之異議意旨略以：當時該車行駛於外側慢車道
    ，車速未達時速90公里，內側車道有另一輛超速汽車超越，
    因角度問題，為警拍照舉發，但本件違規實因拍照角度問題
    ，而令本人揹負黑鍋，爰聲明異議等語。
三、按汽車行駛於高速公路、快速公路或設站管制之道路，不遵
    使用限制、禁止、行車管制及管理事項之管制規則而行車速
    度超過規定之最高速限或低於規定之最低速限者，處汽車駕
    駛人新臺幣3,000元以上6,000元以下罰鍰；又汽車駕駛人違
    反上開規定，除依原條款處罰鍰外，並予記違規點數1點，
    其中小型車駕駛人行駛高速公路行車速度，超過規定之最高
    時速20公里以上未滿40公里，於期限內繳納或到案聽候裁決
    者，處罰鍰3,500元，道路交通管理處罰條例第33條第1項第
    1款、第63條第1項第1款暨違反道路交通管理事件統一裁罰
    基準表分別定有明文。次按汽車違反道路交通管理事件，經
    以科學儀器取得證據資料證明其行為違規，當場不能或不宜
    攔截製單舉發者，得逕行舉發之；前項逕行舉發，應記明車
    輛牌照號碼、車型等可資辨別之資料，查明汽車所有人姓名
    或名稱、住址後，並以該汽車所有人為被通知人製單舉發之
    ；受舉發違反道路交通管理事件之受處罰人，認為受舉發之
    違規行為應歸責他人者，應於舉發違反道路交通管理事件通
    知單應到案日期前，檢附相關證據及應歸責人相關證明文件
    ，向處罰機關告知應歸責人，處罰機關應即另行通知應歸責
    人到案依法處理，逾期未依規定辦理者，仍依本條例各該違
    反條款規定處罰；依本條例規定逕行舉發之案件，推定受逕
    行舉發人有過失，同條例第7條之2第1項第7款、第4項、第
    85條第1項、第4項亦分別定有明文。
四、經查：
  (一)本件受處分人所有車牌號碼6983-ZM號自用小客車於民國100
    年2月8日上午10時4分許，行經速限90公里之國道六號高速
    公路西向6.8公里處，因行車速限為90公里，經雷達測定行
    車時速為110公里，超速20公里，為警依採證照片逕行舉發
    ，有內政部警政署國道公路警察局100年3月1日公警局交字
    第ZGC130823號舉發違反道路交通管理事件通知單及採證照
    片各1份附卷可稽，此部分事實應堪認定。又上開違規事項
    雖係以汽車駕駛人為規範處罰之對象，然系爭自小客車確為
    受處分人所有事實，亦有車號查詢汽車車籍資料附卷可考，
    又受處分人未曾依道路交通管理處罰條例第85條第1項之規
    定，檢附相關證據及應歸責人相關證明文件，向處罰機關告
    知應歸責人即實際駕駛人，致處罰機關無從另行通知應歸責
    人到案依法處理，是原處分機關以車輛所有人即本件受處分
    人承擔上揭處罰責任，應屬合法，先予敘明。
  (二)受處分人雖以上情置辯，然本件舉發機關用以實施舉發違規
    超速之雷射測速儀，（規格：125 Hz照相式、廠牌：LTI、
    型號：ULTRA LYTE Compact、器號：UX019109、檢定合格單
    號碼：MOGB0000000），業於99年12月6日檢定合格，檢定有
    效期限至100年12月31日止等情，亦有經濟部標準檢驗局99
    年12月9日雷射測速儀檢定合格證書影本1份附卷可證，是本
    件執勤警員所使用之雷射槍測速器之準確度及正確性，堪值
    信賴。又依據內政部警政署國道公路警察局第七警察隊於10
    0年4月11日以公警七交字第1000770386號函覆略以：執勤員
    警執行上揭違規測速照相時，均依儀器操作執行（雷射槍測
    速照相儀器正常），經查閱採證照片，並復查詢電腦車籍資
    料，該車廠牌、顏色均相符，超速違規屬實。另查雷射槍測
    速照相儀器係執勤人員經由測速器之瞄準鏡對準目標（單一
    車輛）扣發射扳機即可精確測出所瞄準目標之速度，系統將
    攝取車輛之影像，所拍攝照片均輸入電腦雷射槍測速照相軟
    體內，行速數據、測距、車輛影像、十字絲、並顯示其牌照
    列印輸出，採證照片中均顯示日期、時間、執行分隊、執勤
    人員姓名、速限、行速、測距、地點、雷射槍測速器號，採
    證照片內容完整，準確度無疑等語，足見舉發員警於雷射測
    速儀之操作上正確無誤，且依本院承辦交通事件職務上所知
    ，因雷射光其光子大小與運動方向皆相同，每個波束頻率相
    等，以一束束緊密地排列著，彼此間分毫不差互相平行，使
    整個光束發射至極遠處也不會散開。而雷射測距測速儀器係
    以雷射光束直接瞄準行進中之車輛，取得偵測目標之行駛速
    率，屬「單點單台」之測速方式，車輛如有超出設定之速限
    即鎖定拍照，故該雷射槍瞄準單一車輛之特性使該儀器於正
    確操作下，更能準確測定目標車輛避免誤判、誤測之虞。
  (三)復觀諸卷附之採證照片，車牌號碼6983-ZM號之小客車位置
    在照片之正中央，而照片中之機器代號UX0000000、違規時
    間、地點、行車速限及受處分人之行車時速均清晰可辨，足
    徵本件違規照片係於機器有效期限內，依正常使用流程所拍
    攝，則原舉發警員取締本件受處分人駕車超速違規應無誤判
    之虞。縱該照片中左邊出現其他車輛，惟照片畫面中遭以十
    字中心點鎖定者僅有受處分人所有之車牌號碼6983-ZM車輛
    ，而採證相片並無大角度斜向拍攝，且畫面中左邊車輛前車
    頭緊接於系爭車輛後方車輪，是該車之相對位置應顯係在系
    爭車輛後方，非如受處分人所指內側車道之其他車輛，況依
    測速儀器使用方式及特性，旁邊是否有其他車輛行經，並不
    影響該測速儀器之準確性，業如前述。是受處分人未就執勤
    員警之舉發如何有誤，提出相關證據以供本院調查，僅空言
    指稱有另一部車輛於內側車道超速，因拍攝角度問題，而推
    論係測速儀器誤拍其為超速車輛云云，尚不足採。是受處分
    人所為之指摘，經核並無依據。據此，受處分人所有前揭車
    輛，有於上述時、地行車速度超過規定最高速限之行為，且
    經合法舉發一事應堪認定，本件事證明確，應依法論科。
五、綜上所述，本件受處分人所有系爭自小客車確有汽車行駛高
    速公路速度超過規定最高速限（20公里以上未滿40公里）之
    違規行為，原處分機關依道路交通管理處罰條例第33條第1
    項第1款、第63條第1項第1款規定及違反道路交通管理事件
    統一裁罰基準表，裁處受處分人罰鍰3,500元，並記違規點
    數1點，核無違法或不當之情事，聲明異議意旨僅執前詞，
    任意指摘原處分，並無理由，應予駁回。
六、據上論斷，應依道路交通管理處罰條例第87條第2項，道路
    交通事件處理辦法第18條，裁定如主文。
中    華    民    國    100    年    6    月    15   日
                    交通法庭    法  官  洪挺梧
以上正本證明與原本無異。
如不服本裁定，應於收受送達後5日內向本院提出抗告狀。（應
附繕本）
                                書記官  劉雅玲
中    華    民    國    100    年    6    月    15   日